臺灣屏東地方法院刑事判決
111年度簡上字第3號
上  訴  人  
即  被  告  李幸娟



上列上訴人即被告因業務侵占案件，不服本院中華民國110年11
月30日110年度簡字第1651號（起訴案號：臺灣屏東地方檢察署1
09年度偵字第4649號）所為之第一審刑事簡易判決，提起上訴，
本院管轄之第二審合議庭判決如下：
    主  文
上訴駁回。
    事實及理由
一、本案經本院審理結果，認如附件所示之原判決（本院110年
    度簡字第1651號）以上訴人即被告甲○○（下稱被告）係犯刑
    法第336條第2項之業務侵占罪，處有期徒刑6月，並諭知以
    新臺幣（下同）1,000元折算1日之易科罰金折算標準，復說
    明未扣案之現金1,000元，為被告本案業務侵占犯行之犯罪
    所得，應依刑法第38條之1第1項前段規定宣告沒收，於全部
    或一部不能沒收或不宜執行沒收時，依同條第3項規定，追
    徵其價額，認事用法並無不當，量刑亦屬妥適，應予維持，
    除補充被告於本院審理之自白外，餘均引用第一審判決書之
    記載（如附件），另補充如下：
二、證據能力部分
    本判決所引下列供述證據，檢察官、被告於本院審理時，均
    表示同意作為證據（見本院簡上卷第59頁），且檢察官、被
    告於言詞辯論終結前，均未聲明異議，本院審酌相關言詞陳
    述或書面陳述作成時之情況，並無違法不當之情形或證明力
    明顯過低之瑕疵，依刑事訴訟法第159條之5規定，認均有證
    據能力。至其餘資以認定本案犯罪事實之非供述證據，經查
    無違反法定程序取得之情形，依刑事訴訟法第158條之4反面
    解釋，亦均具有證據能力。
三、上訴論斷部分
    被告上訴意旨略以：其因臨時有急用，方挪用店內營收1,00
    0元，事後又因涉嫌其他案件，未能及時補回款項，認原判
    決量刑過重而有不當，希能從輕量刑或宣告緩刑等語。
(一)按關於刑之量定，係實體法上賦予法院得為自由裁量之事項
    ，倘其量刑已以行為人之行為罪責為基礎，並斟酌刑法第57
    條各款所列情狀，在法定刑度內，酌量科刑，如無偏執一端
    ，致明顯失出失入情形，上級審法院即不得單就量刑部分遽
    指為不當或違法（最高法院108年度台上字第4420號判決參
    照）。
(二)原判決認被告罪證明確，因而適用刑法第336條第2項、第41
    條第1項前段等規定，並審酌被告擔任「大爺檳榔攤」店員
    ，不知謹守分際，盡忠職守，竟利用職務之便，侵占業務上
    持有他人之財物，所為誠屬不該；惟念被告犯後尚能坦承犯
    行，衡以被告造成告訴人乙○○、丙○○（下合稱告訴人2人）
    財產損失之程度，並考量其前科紀錄（見卷附臺灣高等法院
    被告前案紀錄表），兼衡被告自陳為高中肄業之智識程度，
    現無業，經濟來源為家人扶養及存款，離婚、有1名成年子
    女及2名未成年子女之生活經濟狀況（見本院簡字卷第57頁
    ）等一切情狀，量處被告有期徒刑6月，並諭知前揭之易科
    罰金折算標準，復說明未扣案之現金1,000元，為被告本案
    業務侵占犯行之犯罪所得，應依刑法第38條之1第1項前段規
    定宣告沒收，於全部或一部不能沒收或不宜執行沒收時，依
    同條第3項規定，追徵其價額。
(三)經核原判決認事用法，並無不合，就量刑部分，刑法第336
    條第2項之業務侵占罪之法定刑為6月以上5年以下有期徒刑
    ，原判決量處有期徒刑6月，已量處最低度刑，原判決係本
    於被告之責任為基礎，並已具體斟酌刑法第57條所列情形而
    為量定，並未偏執一端，而有失之過輕或過重之情事，其之
    量刑並無裁量權明顯濫用之情事，並無罪刑不相當或違反比
    例原則之情形。況被告迄今猶未與告訴人2人達成和解或調
    解、彌補其所造成之損害，或取得告訴人2人之諒解，原判
    決量刑基礎亦無變更，被告上訴指摘原判決量刑過重，其上
    訴無理由，應予駁回。
(四)另被告上訴固主張請求宣告緩刑等語。惟依刑法第74條規定
    ，得宣告緩刑者，以未曾受有期徒刑以上刑之宣告，或前受
    有期徒刑以上刑之宣告，執行完畢或赦免後，5年以內未曾
    受有期徒刑以上刑之宣告為要件。然被告前因施用毒品案件
    ，經本院各以109年度簡字第289號判決、109年度簡字第565
    號判決判處有期徒刑3月、5月確定，嗣經本院以110年度聲
    字第65號裁定定執行刑有期徒刑7月確定，於110年6月9日縮
    短刑期執行完畢，是被告亦不符刑法第74條第1項第1款、第
    2款之緩刑要件，不得宣告緩刑，附此敘明。 
據上論斷，應依刑事訴訟法第455條之1第1項、第3項、第368條
、第373條，判決如主文。
本案經檢察官曾馨儀提起公訴，檢察官王雪鴻到庭執行職務。　
中　　華　　民　　國　　111 　年　　4 　　月　　29　　日
                  刑事第三庭    審判長法  官　鍾佩真
　　　　　　　　　                    法  官　張瑞德
　　　　　　　　　                    法  官　楊子龍
以上正本證明與原本無異。
本判決不得上訴。
中　　華　　民　　國　　111 　年　　4 　　月　　29　　日
                                      書記官　林靜慧
附錄論罪科刑法條：
中華民國刑法第336條
對於公務上或因公益所持有之物，犯前條第1項之罪者，處1年以
上7年以下有期徒刑，得併科15萬元以下罰金。
對於業務上所持有之物，犯前條第1項之罪者，處6月以上5年以
下有期徒刑，得併科9萬元以下罰金。
前二項之未遂犯罰之。
【附件】
臺灣屏東地方法院刑事簡易判決
                                     110年度簡字第1651號
公　訴　人　臺灣屏東地方檢察署檢察官
被　　　告　甲○○　
上列被告因業務侵占案件，經檢察官提起公訴（109 年度偵字第
4649號），經被告自白犯罪，本院合議庭認宜以簡易判決處刑（
本院原受理案號：110 年度易字第607 號），爰不經通常審理程
序，裁定由受命法官獨任逕以簡易判決處刑如下：
    主      文
甲○○犯業務侵占罪，處有期徒刑陸月，如易科罰金，以新臺幣
壹仟元折算壹日。未扣案之犯罪所得新臺幣壹仟元沒收，於全部
或一部不能沒收或不宜執行沒收時，追徵其價額。
    事實及理由
一、甲○○於民國108 年間起，在屏東縣○○鄉○○路0 段000號「大
    爺檳榔攤」擔任店員，負責上開檳榔攤內收銀、進貨及補貨
    等業務，並管領持有上開檳榔攤商品及營收款項，為從事業
    務之人。詎甲○○竟意圖為自己不法之所有，基於業務侵占之
    犯意，於109 年2 月5 日某時許，在上開檳榔攤值班時，利
    用業務上之機會，將上開檳榔攤之營收款項新臺幣（下同）
    1,000 元，以變易持有為所有之意思，擅自侵占入己。嗣經
    上開檳榔攤店長乙○○發覺營收款項短缺，報警處理，循線始
    悉上情。案經乙○○、「大爺檳榔攤」老闆丙○○訴由屏東縣政
    府警察局屏東分局報告臺灣屏東地方檢察署檢察官偵查起訴
    。
二、前揭犯罪事實，業據被告甲○○於警詢、偵訊及本院準備程序
    中，均坦承不諱，核與證人即告訴人乙○○於警詢及偵訊中、
    證人即告訴人丙○○於警詢及檢察事務官詢問時、證人即「大
    爺檳榔攤」店員蔡馨儀於檢察事務官詢問時之證述，均大致
    相符；並有員警偵查報告、「大爺檳榔攤」值班班表、現場
    照片、監視錄影畫面翻拍照片等件在卷可稽，堪認被告上開
    任意性自白核與客觀事實相符，可以採信。故本案事證明確
    ，被告犯行堪以認定，自應依法論科。
三、論罪科刑
  ㈠按業務侵占罪之成立，以因執行業務而持有他人之物為前提
    ，倘行為人基於業務關係合法持有他人之物，而於持有狀態
    繼續中，擅自處分或易持有為所有之意思而逕為所有人之行
    為，即足當之；次按刑法上所謂業務，係指個人基於其社會
    地位繼續反覆所執行之事務（最高法院71年臺上字第1550號
    判決要旨參照）。經查，被告擔任「大爺檳榔攤」店員職務
    ，負責收銀、進貨及補貨等業務，其就職務上所管領之上開
    檳榔攤營收款項，有持有關係，足堪認定。被告利用職務上
    之機會，以前揭方式將上開檳榔攤營收款項1,000 元，易持
    有為所有，予以侵占入己，自合於刑法第336 條第2 項業務
    侵占罪之構成要件。是核被告所為，係犯刑法第336 條第2
    項之業務侵占罪。
  ㈡爰審酌被告擔任「大爺檳榔攤」店員，不知謹守分際，盡忠
    職守，竟利用職務之便，侵占業務上持有他人之財物，所為
    誠屬不該；惟念被告犯後尚能坦承犯行，衡以被告造成告訴
    人財產損失之程度，並考量其前科紀錄（見卷附臺灣高等法
    院被告前案紀錄表），兼衡被告自陳為高中肄業之智識程度
    ，現無業，經濟來源為家人扶養及存款，離婚、有1 名成年
    子女及2 名未成年子女之生活經濟狀況（本院卷第57頁）等
    一切情狀，量處如主文所示之刑，並諭知易科罰金之折算標
    準。
四、按犯罪所得，屬於犯罪行為人者，沒收之；於全部或一部不
    能沒收或不宜執行沒收時，追徵其價額，刑法第38條之1 第
    1 項前段、第3 項分別定有明文。經查，被告所侵占之現金
    1,000 元，為被告本案之犯罪所得，應依刑法第38條之1 第
    1 項前段規定宣告沒收，於全部或一部不能沒收或不宜執行
    沒收時，依同條第3 項規定，追徵其價額。
五、依刑事訴訟法第449 條第2 項、第3 項、第454 條第1 項、
    第450 條第1 項，刑法第336 條第2 項、第41條第1 項前段
    、第38條之1 第1 項前段、第3 項，刑法施行法第1 條之1
    第1 項，逕以簡易判決處刑如主文。
六、如不服本判決，得自收受送達之日起20日內，向本院提起上
    訴狀，上訴於本院合議庭。本案經檢察官曾馨儀提起公訴及
    到庭執行職務。
中　　華　　民　　國　 110　　年　　11　　月　　30　　日
                  簡易庭      法  官  王曼寧
以上正本證明與原本無異。
如不服本件判決，得於判決書送達之日起20日內，以書狀敍述理
由(須附繕本)，向本庭提出上訴。
中　　華　　民　　國　 110　　年　　12　　月　　2 　　日
                              書記官  鍾思賢
附錄本判決論罪科刑法條
中華民國刑法第336 條
對於公務上或因公益所持有之物，犯前條第1 項之罪者，處1 年
以上7 年以下有期徒刑，得併科15萬元以下罰金。
對於業務上所持有之物，犯前條第1 項之罪者，處6 月以上5 年
以下有期徒刑，得併科9 萬元以下罰金。
前2 項之未遂犯罰之。